Inventaris van het archief van de familie Van Dorp, (1414) 1503-1657 (1986)
Nationaal Archief, Den Haag
- Stukken betreffende de aanverwante geslachten, III
  - Boom, Croeser, B
    - Koopakte door Cornelis Cornelisz. Boom van Jan Cornelisz. Isercke van 1/2 gemeten grafelijke tienden in Wemeldingen., 1535; 1487; 1 stuk
    - Akte van belening door Adriaen van Heetveld, rentmeester van Zeeland Bewesterschelde, aan Cornelis Cornelisz. Boom van 84 1/2 roeden in Wemeldingen. Koopakte door Cornelis Cornelisz. Boom van Cornelis Jansz. en de vrouw van Balije Jansz. van voorgenoemde roeden., 1535. 1536; 1488; 1 charter + 1 transfix
    - Pachtakten door de deken en het kapittel van Sint Salvator te Utrecht verpacht aan Cornelis Cornelisz. Boom van tienden in Wemeldingen en Vlake., 1536; 1489; 2 charters
    - Akte van boedelscheiding van de nalatenschap van Simon Geertsz., 1537; 1490; 1 charter
      Cornelis Boom was één van de erfgenamen.
    - Stukken betreffende de afwikkeling van de na latenschap van Cornelis Cornelisz. Boom., 1550-1557; 1491; 1 omslag
    - Stukken betreffende de afwikkeling van de na latenschap van Arend Cornelisz., poorter van Goes., 1534; 1492; 3 stukken
      Arend Cornelisz. was samen met Cornelis Boom eigenaar van een stuk land.
    - Stukken betreffende de afwikkeling van de na latenschap van Elisabeth Geertsdr. Croeser, wed. van Cornelis Cornelisz. Boom en echtgenote van Jan Toortsz., 1559-1562; 1493; 1 omslag + 1 charter
    - Stukken betreffende de afwikkeling van de nalatenschap van Jan Geertsz. Croeser, oud-burgemeester en fortificatiemeester van Veere., 1561-1562; 1494; 1 omslag + 3 charters
    - Stukken betreffende de afwikkeling van de nalatenschap van Maria Cornelisdr. Croeser., 1566; 1495; 1 omslag
  - Grillet, C
    Zie de genealogische tabel 5
    - Akte waarbij een rente wordt gevestigd op een huis in de Kerkstraat en een huis op de Markt in Veere door Frans Claes Moyensz. voor Philips Grillet., 1554; 1496; 1 charter
    - Stukken betreffende de afwikkeling van de nalatenschap van Philips Grillet., 1560-1571; 1497; 1 pak
  - Du Bosch, D
    Zie de genealogische tabel 10
    - Transportakte door Jan Francx aan Gijsbrecht du Bosch van een "meersche" in Erpe., 1554; 1498; 1 charter
- Stukken waarvan het verband met dit archief niet is gebleken, IV
  - Transportakte door Anthonis Bouwensz. aan Marijken Goirts Eyck van een rente, groot 6 gulden 's jaars. Gecancelleerd., 1537; 1499; 1 charter
  - Sententie in het proces voor de Raad van Brabant tussen Jacques van Marnix, heer van Toulouse, en Goedenaerden van Enchevoirt betreffende een rente gevestigd op de goederen van de laatste in Ranst bij Antwerpen. Authentiek afschrift., 1551; 1500; 1 katern
  - *Akte van in vrijheidstelling door de Gedeputeerde Staten van Friesland van de jonkvrouwe Jel Liachema., 1580; 1501; 1 stuk
  - Rangeerlijsten van de compagnieën Colbeau, Neerkercke en Bloeyere., 1584, 1586; 1502; 4 stukken
  - Sententie in het proces voor de Burgemeester en Schepen van Bergen op Zoom tussen de erfgenamen van Willem van Liere en de erfgenamen van Commer Daniels betreffende de afbetaling van diverse renten. Afschrift., 1590; 1503; 1 stuk
  - Brief van de nonnen van Mosley aan Monsieur De Lonchen aangaande de verkiezing van een nieuwe abdis. Afschrift., 1598; 1504; 1 stuk
  - Akte waarbij Pieter Ary Lambrecht verklaart met Willem van de Pol, baljuw, een overeenkomst te hebben gesloten aangaande de gelden van zijn voorkind., 1699; 1505; 1 stuk
    1699 is waarschijnlijk een verschrijving voor 1599
  - Dagvaarding van de Raad van Vlaanderen voor Cornelis van Rheynhoven te Naaldwijk inzake zijn geschil met Anthonis van der Gracht, heer van Schardam., 1611; 1506; 1 stuk
  - Pamflet over het beleg van Wesel door de Fransen onder leiding van Condé., 1672; 1507; 1 katern
  - Rekest van Lijnken de Hondecoter aan de Gecommitteerde Raden van Holland in Westfriesland om betaling van haar lijfrenten ten laste van de stad Dordrecht te krijgen., z.d.; 1508; 1 stuk
- Stukken betreffende de inventarisatie van het familiearchief Van Dorp, V
  - Stukken betreffende de inventarisatie van het Familiearchief Van Dorp door Mej. mr. J. van Es., c. 1930-1968; 1509-1510; 2 dozen
    - Bestanddeel 1, 1509
    - Bestanddeel 2, 1510
  - Stukken betreffende de inventarisatie van het Familiearchief Van Dorp door W.W. van Driel., 1976-1986; 1511-1512; 2 dozen
    - Bestanddeel 1, 1511
    - Bestanddeel 2, 1512